最高法院民事裁定　　　　　　　九十四年度台抗字第八七五號
　　再 抗告 人　乙○○
　　代　理　人　王棟樑律師
上列再抗告人因與相對人甲○○間通常保護令事件，對於中華民
國九十四年五月二十四日臺灣高等法院臺中分院裁定（九十四年
度家護抗字第五九號），提起再抗告，本院裁定如下：
    主  文
原裁定廢棄，應由臺灣高等法院臺中分院更為裁定。
    理  由
本件相對人甲○○以再抗告人於民國九十四年二月二十三日下午
四時許，在臺北縣樹林市○○街十六號住處，手持剪刀恫嚇伊及
家人稱：搞清楚這裡是什麼地方，復又拉扯伊手臂，致伊受有右
上臂、左上臂挫傷瘀腫傷及左大腿瘀腫傷之傷害，向臺灣臺中地
方法院（下稱臺中地院）聲請核發家庭暴力防治法第十三條第二
項第一、二、四款內容之保護令，經該院以九十四年度家護字第
二五三號裁定命再抗告人不得對於相對人實施身體或精神上不法
侵害之行為；不得直接或間接對於相對人為騷擾行為；再抗告人
應遠離相對人住居所一百公尺之通常保護令。再抗告人不服，提
起抗告，原法院以：再抗告人係相對人之夫，相對人指述再抗告
人於前揭時地對伊父母口出惡言，並拉扯伊手臂，致伊受有前述
傷害之事實，有診斷證明書可稽，並據相對人父母王英智、王黃
月嬌證述屬實，王英智、王黃月嬌雖係相對人父母，惟其等當時
在場，為親自眼見耳聞事實發生之人，尚難認其等證言有不能採
信之理由，再抗告人以相對人上開傷勢係自行造成或係被相對人
之弟強行架走所致，未據舉證證明。又兩造發生衝突時，係相對
人之父託人向警報案，苟係相對人率父母至再抗告人住處挑釁，
再抗告人並無任何暴行，相對人之父應不致主動託人報警處理，
並聲請傳訊警員林興文作證之理。因而維持臺中地院所為核發通
常保護令之裁定，駁回再抗告人之抗告。惟按家庭暴力防治法之
立法目的在於保護處於家庭暴力危險中之被害人免受身體或精神
上之不法侵害，進而防治家庭暴力行為之發生，以促進家庭和諧
。故須有家庭暴力之事實，且達必要之程度，法院始應依聲請或
職權核發通常保護令，此觀該法第一條及第二條、第十三條第二
項規定自明。查王英智、王黃月嬌於臺中地院審理時，證稱：伊
等至再抗告人家時，再抗告人拿著一把剪刀，但沒有攻擊伊等。
後來相對人要進房間，再抗告人竟踢相對人的肚子云云，核與診
斷證明書上所載相對人左、右上臂挫傷、瘀腫傷及左大腿瘀腫傷
之傷勢不符，從而王英智、王黃月嬌之證詞是否可信，已非無推
敲餘地，且再抗告人一再辯稱相對人之傷勢係相對人毆打伊三姐
賴麗雲遭相對人之弟王雄誠抓住雙臂架走所致，並已提出監視器
錄影照片為證據方法，復聲請訊問在場證人陳文琛、賴麗雯。原
法院就此重要證據並未調查，亦未於裁定中敘明無庸調查之理由
，遽認再抗告人有對相對人實施家庭暴力之事實，且達於核發通
常保護令之必要程度，揆諸前揭說明，即難謂合。再抗告論旨，
指摘原裁定違背法令，聲明廢棄，非無理由。
據上論結，本件再抗告為有理由。依家庭暴力防治法第十九條第
二項、非訟事件法第一百九十七條第三款、修正前非訟事件法第
二十八條、民事訴訟法第四百九十二條，裁定如主文。
中　　華　　民　　國　九十四　年　　九　　月　二十二　日
                      最高法院民事第七庭
                          審判長法官  許　朝　雄
                                法官  謝　正　勝
                                法官  鄭　玉　山
                                法官  吳　麗　女
                                法官  鄭　傑　夫
      本件正本證明與原本無異
                                      書  記  官
中　　華　　民　　國　九十四　年　　十　　月　　五　　日
                                                   Ｒ
